【裁判字號】    90,易,2029
【裁判日期】    901120
【裁判案由】    詐欺
【裁判全文】
臺灣臺南地方法院刑事判決                          九十年度易字第二二九號
    公  訴  人  臺灣台南地方法院檢察署檢察官
    被      告  乙○○
右列被告因詐欺案件，經檢察官提起公訴（九十年度偵緝字第四七六號），本院判決
如左：
    主  文
乙○○共同連續意圖為自己不法之所有，以詐術使人將本人之物交付，處有期徒刑肆
月，如易科罰金，以佰元折算壹日。
    事  實
一、乙○○夥同之不詳姓名之成年男子及成年女子數人，共同意圖為自己不法之所有
    ，並基於概括之犯意，由乙○○於民國（下同）八十九年六月間某日，以新臺幣
    （下同）一千元之代價，將其所有之郵局帳號000000000000－0號
    儲金簿、印鑑、提款卡等物交予上開不詳姓名之「張姓」男子，由該不詳姓名男
    子及女子數人，於八十九年七月間某日，以航天科技國際有限公司之名義，印發
    宣傳單，郵寄予甲○○詐騙中獎，而甲○○收受後，撥打該宣傳單所示之000
    000000號電話查詢，一名自稱「張明貴」之成年男子告知已中獎八十萬元
    （未告知係港幣），要求李女先匯百分之十五之稅金十二萬元（港幣），甲○○
    不疑有他，乃先於同年七月十七日匯款至「000000000000—四」號
    乙○○帳戶六萬元，嗣一名自稱香港總公司之會計打電話給甲○○，告知應先匯
    十萬元（未告知係港幣）成為臨時會員，始可領取獎金，甲○○乃於同日匯款至
    「00000000000—一」號楊清俊帳戶十萬元（另案審理），嗣該不詳
    人士又告知應匯港幣十萬元，甲○○又於同日匯款三十萬元至上開楊清俊之帳戶
    內，嗣甲○○又受該集團通知為幸運獎得主，又於同年月十八日匯款至「000
    0000000000—五」號陳尚斌帳號三萬元（另經檢察官為不起訴處分）
    ，嗣一名自稱「郭美君」之年籍不詳女子向甲○○稱所匯入之金額不夠，甲○○
    再於同月十九日匯款至「0000000000000—二」號王志遠帳戶六十
    六萬元（另案審理），然甲○○遲遲無法領取中獎金額，始知受騙。
二、案經甲○○訴由台灣台南地方法院檢察署檢察官偵查起訴。
    理  由
一、訊據被告乙○○坦承申請上開帳戶供人使用等情不諱，然矢口否認有不法犯行，
    辯稱：伊借帳戶予張姓男子時，他說要做股票投資使用，須借用二、三個月左右
    ，伊不知他將帳戶作為非法用途，更未取得任何款項云云。經查，右揭事實，業
    據告訴人甲○○指訴綦詳，且被告為提供其所申請開立之郵局帳戶、存摺及提款
    卡予「張姓」男子使用，尚且於八十九年五月二十四日至郵局變更上開帳戶之印
    鑑章，此有郵政存簿儲金立帳申請書一紙在卷可佐，按帳戶及存摺等物品乃屬個
    人秘密之物，果非至親好友，應無輕易交予他人之理，且申請郵局或銀行帳戶之
    手續甚為簡便，申請人資格亦未多加限制，果有使用帳戶之必要，則可自行申請
    ，斷無使用他人帳戶之理，惟被告竟將帳戶交予不詳姓名之人，其應明知該人必
    將用於不法之途，則被告顯與該他人有詐欺之犯意聯絡，是其所辯上情，顯不足
    採信。此外，復有宣傳單、中獎號碼單等影本各一份、告訴人甲○○匯款至被告
    前開帳戶之電匯執據一紙等文件在卷可憑。故本件事證明確，被告犯行堪以認定
    ，自應依法論科。
二、核被告乙○○所為，係犯刑法第三百三十九條第一項之詐欺取財罪。其與不詳姓
    名之成年男子與女子等人具有犯意聯絡及行為分擔，為共同正犯。被告與上開不
    詳姓名之成年男子及女子等人先後多次詐取財物之犯行，時間緊接、方法相同，
    係觸犯構成要件相同之罪名，顯係基於概括犯意為之，應依連續犯規定論以一罪
    ，並依法加重其刑（連續犯行部分公訴人漏未論引）。爰審酌被告不思以正當途
    徑獲取財富，卻以出租帳戶供做違法情事之方式而圖零用，反而增加社會大眾交
    易秩序信賴之風險，併其犯罪之目的、對被害人所生財物之損害甚重，但其所得
    利益不多、犯罪後之態度尚佳等一切情狀，量處如主文所示之刑，並諭知易科罰
    金之折算標準，以資懲儆。至被告名義之郵局存摺、印鑑及提款卡等物，雖係被
    告所有且供前揭詐騙犯行所用之物，惟前開物品並未扣案，為免執行之困難，爰
    不另為沒收之諭知。
據上論斷，應依刑事訴訟法第二百九十九條第一項前段，刑法第二十八條、第五十六
條、第三百三十九條第一項、第四十一條第一項前段，罰金罰鍰提高標準條例第一條
前段、第二條，判決如主文。
中      華      民      國    九十      年     十一     月     二十     日
                                  臺灣臺南地方法院刑事第二庭
                                          法  官  林彥君
右正本證明與原本無異。
如不服本判決，應於判決送達後十日內，向本院提出上訴狀。
                                          書記官  黃傳鈞
中      華      民      國    九十      年     十一     月     二十     日
附錄本案論罪科刑法條全文：
刑法第三百三十九條第一項：
  意圖為自己或第三人不法之所有，以詐術使人將本人或第三人之物交付者，處五年
  以下有期徒刑、拘役或科或併科一千元以下罰金。


司法院資訊處製作；財團法人民間司法改革基金會備份。
